ACORDAO-COMPLETO-2364702

ACÓRDÃO DE RELAÇÃO

ACÓRDÃO DE RELAÇÃO 1713/2019 ATA 27/2019 - PLENÁRIO

Acórdão 1713/2019-TCU-Plenário
Os Ministros do Tribunal de Contas da União, reunidos em Sessão Plenária, ACORDAM, por unanimidade, com fundamento nos arts. 1º, inciso II, da Lei 8.443/92, c/c os arts. 143, inciso III, 243 e 250, § 1º, do Regimento Interno do TCU, quanto ao processo a seguir relacionado, em acolher as razões de justificativa do Desembargador Getúlio de Moraes Oliveira, ex-Presidente do TJDFT, e do Sr. Charleston Reis Coutinho, ex-Secretário de Recursos Humanos do TJDFT, sem prejuízo das determinações abaixo, de acordo com os pareceres emitidos nos autos:
1. Processo TC-Processo 001.205/2008-8 (RELATÓRIO DE AUDITORIA) 
	1.1. Responsáveis: Celso de Oliveira e Sousa Neto (XXX.838.011-XX) ; Lecio Resende da Silva (XXX.656.281-XX) ; Nivio Geraldo Gonçalves (XXX.410.706-XX) ; Paulo Bandeira Gonçalves (XXX.153.821-XX) .
	1.2. Interessados: Associação dos Servidores da Justiça do Distrito Federal (01.225.986/0001-60) ; Marineusa de Oliveira e Oliveira (XXX.158.091-XX) ; Sindicato dos Trabalhadores do Poder Judiciário e do Ministério Público da União no DF (26.446.781/0001-36) ; Tribunal de Justiça do Distrito Federal e dos Territórios (00.531.954/0001-20) 
	1.3. Órgão/Entidade: Tribunal de Justiça do Distrito Federal e dos Territórios
	1.4. Relator: Ministro Walton Alencar Rodrigues
	1.5. Representante do Ministério Público: Procurador Marinus Eduardo De Vries Marsico
	1.6. Unidade Técnica: Secretaria de Fiscalização de Pessoal (SEFIP) .
	1.7. Representação legal: Thaise Francelino Correia (56.038/OAB-DF) e outros, representando Tribunal de Justiça do Distrito Federal e dos Territórios; Frederico Guilherme Nunes e Souza (19.753/OAB-DF) e outros, representando Associação dos Servidores da Justiça do Distrito Federal; Maria Aparecida Guimaraes Santos (14192/OAB-DF) e outros, representando Marineusa de Oliveira e Oliveira, Maria das Graças Ribeiro de Rezende e Danilo Morais Lacerda; Aline Ramos Bule Reichenbac (180.048/OAB-RJ) e outros, representando Sindicato dos Trabalhadores do Poder Judiciário e do Ministério Público da União No Df; Luiz Claudio de Almeida Abreu (301/OAB-DF) e outros, representando Natalina Baio Carmona. 
	1.8. Determinar ao TJDFT que, no prazo de 90 dias:
1.8.1. finalize os procedimentos relativos à garantia do contraditório e da ampla defesa aos servidores ou magistrados afetados pelas determinações constantes dos subitens 9.3.3, 9.3.4, 9.3.4.1, 9.3.4.2, 9.3.5, 9.3.5.1, 9.3.5.2, 9.3.5.3 e 9.3.6 do Acórdão 621/2010-TCU-Plenário
1.8.2. adote as medidas necessárias ao cumprimento dos referidos dispositivos do Acórdão 621/2010-TCU-Plenário em relação aos casos em que não haja impedimento de ordem judicial ou de outra natureza;
1.8.3. acompanhe o desfecho dos mandados de segurança 33.856/DF (STF) , 33.957/DF (STF) , 33.962/DF (STF) e 2016.00.2.000315-6 (TJDFT) , das ações ordinárias 0046222-21.2015.4.01.3400 (Vara Federal da Seção Judiciária do Distrito Federal) e 0060005-80.2015.4.01.3400 (respectivamente, 6ª e 7ª Varas Federais da Seção Judiciária do Distrito Federal) , bem como de outras ações judiciais com vistas ao não cumprimento do Acórdão 621/2010-TCU-Plenário, adotando as medidas pertinentes em relação aos respectivos autores, caso percam o amparo judicial;
1.8.4. informe ao TCU, ao final do prazo ora fixado, as medidas efetivamente adotadas em relação às determinações acima, bem como os respectivos resultados; 
 1.9. Determinar à Sefip que encaminhe ao Departamento de Assuntos Extrajudiciais da AGU, bem como à Conjur/TCU, para as providências cabíveis, nos termos da Questão de Ordem aprovada pelo TCU, em sessão plenária de 8/6/2011, as informações relativas às ações judiciais referidas no subitem anterior, as quais questionam partes do Acórdão 621/2010-TCU-Plenário, 
.

Celso de Oliveira e Sousa Neto (XXX.838.011-XX); Lecio Resende da Silva (XXX.656.281-XX); Nivio Geraldo Gonçalves (XXX.410.706-XX); Paulo Bandeira Gonçalves (XXX.153.821-XX).

ACORDAO-COMPLETO-2558419

Acórdão 2623/2022 - Plenário

ACORDAO-COMPLETO-2389681

Acórdão de Relação 2965/2019 - Plenário

Acórdão de Relação

Aiston Henrique de Sousa e outros

Abelardo Frota e Cysne Filho; e 153 outros impetrantes

Gildete Silva Balieiro

Associação dos Servidores da Justiça do Distrito Federal

Lia Celi Fanuck

Sindicato dos Trabalhadores do Poder Judiciário e do Ministério Público da União no DF - SINDJUS/DF

Everardo Alves Ribeiro

Abigail Junqueira Torres e outros

Ana Zuleide Ferreira de Oliveira e outros (28)

Ana zuleide Ferreira de Oliveira e outros

WALTON ALENCAR RODRIGUES

Thaise Francelino Correia (56.038/OAB-DF) e outros, representando Tribunal de Justiça do Distrito Federal e dos Territórios; Frederico Guilherme Nunes e Souza (19.753/OAB-DF) e outros, representando Associação dos Servidores da Justiça do Distrito Federal; Maria Aparecida Guimaraes Santos (14192/OAB-DF) e outros, representando Marineusa de Oliveira e Oliveira, Maria das Graças Ribeiro de Rezende e Danilo Morais Lacerda; Aline Ramos Bule Reichenbac (180.048/OAB-RJ) e outros, representando Sindicato dos Trabalhadores do Poder Judiciário e do Ministério Público da União No Df; Luiz Claudio de Almeida Abreu (301/OAB-DF) e outros, representando Natalina Baio Carmona.

Procurador Marinus Eduardo De Vries Marsico

RELATÓRIO DE AUDITORIA (RA)

Secretaria de Fiscalização de Pessoal (SEFIP).